臺灣新北地方法院三重簡易庭小額民事判決
111年度重小字第449號
原      告  臺灣新光商業銀行股份有限公司

法定代理人  李增昌  
訴訟代理人  許俊傑  
            鄭穎聰  
被      告  衛瓊蘭  

上列當事人間請求清償信用卡消費借款事件，本院於民國111年3
月17日言詞辯論終結，判決如下：
　　主　    文
一、被告應給付原告新臺幣（下同）76,612元，及自民國106年1
    月27日起至清償日止，按年息15％計算之利息。
二、訴訟費用1,000元由被告負擔。
三、本判決得假執行。
    事實及理由
一、按訴狀送達後，原告不得將原訴變更或追加他訴，但請求之
    擴張或減縮應受判決事項之聲明者，不在此限，民事訴訟法
    第255條第1項但書第3款定有明文。原告起訴時原聲明：「
    被告應給付原告76,612元，及自民國96年2月16日起至104年
    8月31日止，按年息19.71 ％計算之利息，並自104年9月1日
    起至清償日止，按年息15％計算之利息。」，嗣就利息部分
    減縮請求為自起訴前5年起之利息，核與上開規定相符，應
    予准許。
二、原告主張：緣被告前向原告（原名為誠泰商業銀行股份有限
    公司）請領信用卡，經原告審核後，發給信用卡乙張，兩造
    間成立信用卡契約。依約定被告到特約商店簽帳消費後，委
    託原告先行墊款給特約商店，再由原告向被告請求償還帳。
    被告則應於每月繳款截止日之前向原告清償帳款，如有積欠
    款項或逾期清償等情事者，則依信用卡約定條款第14條及第
    15條之約定，應自原告墊款予特約商店之日起至清償日止，
    按年息19.71％之利率計付欠款之循環信用利息，並依約繳納
    違約金，截至96年2月15日止，被告已累計76,612元之消費
    款未付，迭經催討仍未清償，為此爰依信用卡契約提起本訴
    等語。並聲明：如主文第1項所示。
三、被告則以：利息太高太久一直加上來，利息部分主張時效抗
    辯，希望可以少一點慢慢還等語，資為答辯。
四、本院之判斷：
　　原告主張之事實，業據其提出經濟部函、信用卡申請書暨約
    定條款、帳務資料查詢結果、消費明細、被告戶籍謄本等件
    為證，堪信為實。被告固不否認曾向原告申辦信用卡持以消
    費，惟以前揭情詞置辯。按利息、紅利、租金、贍養費、退
    職金及其他一年或不及一年之定期給付債權，其各期給付請
    求權，因五年間不行使而消滅，民法第126條定有明文。又
    時效完成後，債務人得拒絕給付，民法第144條第1項亦有規
    定。消滅時效完成之效力，發生拒絕給付之抗辯權，債務人
    若行使其抗辯權，應認債權之請求權已歸消滅。關於利息請
    求權是否罹於時效一節，原告係於111年1月27日向本院起訴
    請求被告給付信用卡消費款，有民事起訴狀上之本院收狀戳
    章為憑（本院卷第9頁），自起訴日回溯5年即106年1月27日
    以前之利息請求權，應已罹於時效，依民法第144條第1項規
    定，被告得拒絕給付，則原告請求依信用卡契約請求被告給
    付如主文第1項所示，為有理由，應予准許。
五、本件係法院依小額程序為被告敗訴之判決，爰依民事訴訟法
    第436條之20之規定，依職權宣告假執行。
六、本件事證已臻明確，兩造其餘攻防及證據，核與判決結果不
    生影響，爰不逐一論述。
七、訴訟費用負擔之依據：依民事訴訟法第436條之19、第78條
    規定，確定訴訟費用額為1,000元，由被告負擔。
中    華    民    國   111    年    3     月    31    日
　　　　　　　　　三重簡易庭  法  官  王凱俐
以上為正本係照原本作成。
對於本件判決如有不服，應於收受送達後20日內向本院提出上訴
書狀，上訴於本院合議庭，並按他造當事人之人數附具繕本。當
事人之上訴，非以判決違背法令為理由不得為之，上訴狀應記載
上訴理由，表明下列各款事項：
（一）原判決所違背之法令及其具體內容。
（二）依訴訟資料可認為原判決有違背法令之具體事實。
如未於上訴後20日內補提合法上訴理由書，法院得逕以裁定駁回
上訴。
中    華    民    國   111    年    3     月    31    日
                          　　書記官  林穎慧